【裁判字號】    95,交抗,519
【裁判日期】    950628
【裁判案由】    違反道路交通管理處罰條例
【裁判全文】
臺灣高等法院交通事件裁定             95年度交抗字第519號
    抗  告  人
    即受處分人  甲○○
上列抗告人因違反道路交通管理處罰條例事件，不服臺灣新竹地
方法院中華民國95年5月30日裁定（95年度交聲字第33號），提
起抗告，本院裁定如下：
    主  文
原裁定撤銷，發回臺灣新竹地方法院。
    理  由
一、抗告意旨略以：抗告人即受處分人於民國（下同）94年11月
    10日中午騎車行經新竹市○○路地○道，於地下道出口時因
    身上行動電話來電，故抗告人於騎出地下道出口後隨即右轉
    停在轉角商家接電話（當時路燈為綠燈），待通話說畢繼續
    騎車前行，便受到交通員警攔阻，並以紅燈右轉名義開立罰
    單，惟執行員警之所在位置與舉發地點尚有一段距離，視線
    上明顯有死角，且抗告人當時即提出異議，並提供手機通話
    紀錄予執行員警檢查，員警心虛不敢接受，原裁定所陳述之
    內容與事實有所出入，為此提起抗告，請求撤銷原裁定等語
    。
二、原裁定意旨略以：本件抗告人騎乘車牌號碼F6A－099號重型
    機車，於94年11月10日中午12時30分許，行經新竹市○○路
    與林森路有燈光號誌管制之交岔路口闖紅燈之事實，係為新
    竹市警察局保安隊之2名員警所目睹，有新竹市警察局94年1
    2月7日竹市警安字第0940046591號函、新竹市警察局竹市警
    交字第E00000000號舉發違反道路交通管理事件通知單在卷
    可稽。而抗告人遭舉發時間為中午12時30分，天色尚屬明亮
    ，視線應為良好，且舉發員警為執行交通、治安勤務之公務
    員，其觀察程度自較一般人更為專注，應無誤認之可能，又
    抗告人上開行經有燈光號誌管制之交岔路口闖紅燈之情事，
    經員警邱成當場發現後掣單舉發，依道路交通管理處罰條
    例第7條規定，足認員警對受處分人所為上開逕行舉發處罰
    之行政行為，符合正當法律程序，尚無瑕疵。抗告人主張係
    於綠燈時右轉於轉角商家接聽行動電話等語，然抗告人並未
    能就執勤員警之舉發有誤提出相關證據以供調查，原審亦查
    無任何證據足資證明員警有捏造事實違法取締之情事，則執
    勤員警本其維護交通秩序、安全職責所為之舉發，自應受到
    合法、正確之推定，是抗告人上開辯詞，即難採信。本件事
    證明確，抗告人之違規行為堪予認定，本件異議為無理由，
    應予駁回等語，固非無見。
三、惟本院查：
（一）按法院受理有關交通事件，準用刑事訴訟法之規定，道路
      交通管理處罰條例第89條前段定有明文。次按，被告未經
      審判證明有罪確定前，推定其為無罪。犯罪事實應依證據
      認定之，無證據不得認定犯罪事實，刑事訴訟法第154條
      定有明文。
（二）查抗告人否認闖紅燈之事實，辯稱其係綠燈右轉而停於路
      邊講電話，並提出受話通聯紀錄為證，依該通聯紀錄所示
      ，抗告人於94年11月10日12時25分36秒至26分8秒間確有
      受話之紀錄，抗告人上開辯解似非無據，又依抗告人提出
      之現場照片，抗告人所指稱執勤員警所在位置是否屬實？
      當日之天候狀況如何？執勤員警之視線上是否有死角？以
      上諸端，允宜詳為查核審究，乃原審逕憑新竹市警察局舉
      發違反道路交通管理事件通知單及回覆書函各1紙，即推
      論而認警員依法所為之交通舉發行為為真正，容有未洽。
（三）本件抗告為有理由，應由本院將原裁定撤銷，發回原審法
      院，更為適法之裁定。
四、據上論結，應依道路交通管理處罰條例第89條，刑事訴訟法
    第413條前段，裁定如主文
中    華    民    國    95    年    6     月    28    日
                  交通法庭審判長法  官  鄭文肅
                                法  官  江國華
                                法  官  楊炳禎
以上正本證明與原本無異。
不得再抗告。
                                書記官  廖素花
中    華    民    國    95    年    6     月    28    日


司法院資訊處製作；財團法人民間司法改革基金會備份。
